Inventaris van het digitaal duplicaat van het microfichebestand van de Notariële Archieven van Suriname over de periode (1820) 1828-1845
Nationaal Archief, Den Haag
Digitaal Duplicaat: Microfiches Notariëel Archief Suriname [periode 1828-1845]
Notariëel Archief Suriname 1828-1845
1820-1845
merendeel 1828-1845
DD147
1 inventarisnummers.
Normale geschreven en gedrukte documenten, geen bijzondere handschriften.
Nationaal Archief, Den Haag
Gezworen klerken fungerende als notaris
Het archief bevat notariële akten opgesteld door gezworen klerken fungerend als notaris in Suriname van 1829-1845. Verder betreft het registers en repertoria op testamenten en codicillen; inventarissen en prisaties (taxaties); procuraties; attestaties; contracten; wisselbrieven; zee-assuranties; en venduleggers. Ook zijn er stukken betreffende het district Nickerie. Eveneens omvat het registers van buitenlandse akten en kopie-akten betreffende de vrijlating van slaven. Het originele archief berust in het Nationaal Archief van Suriname. Beschikbaarstelling via website d.m.v. scans van microfiches.
Archiefvorming
Geschiedenis van de archiefvormer
1. De Notariële praktijk zoals uitgeoefend door de gezworen klerken in Suriname
1.1 De instelling van de gezworen klerken in 1828
Bij besluit van de gouverneur-generaal in Rade van 20 november 1828 is gearresteerd en de 25e daaraanvolgend afgekondigd (Gouvernementsblad van Suriname, nr. 21) een 'Reglement op het uitoefenen van de Notariële praktijk door gezworen klerken in de Kolonie Suriname'. Daarbij (art. 1-3) werd die praktijk opgedragen aan zes ambtenaren, onder de naam van gezworen klerken, van welke er vijf te Paramaribo en een in het nederdistrict Nickerie zouden resideren. Zij werden door de gouverneur-generaal benoemd en werkten te Paramaribo, behoudens oppertoezicht van de procureur-generaal, onder de griffier van het Hof van civiele en criminele justitie en die in Nickerie onder de hoofdambtenaar aldaar.
1.2 Procedures en bevoegdheden van de gezworen klerken
Art. 4 noemt de akten en contracten die zij mogen passeren. Hierbij waren b.v. uitgezonderd, transporten en hypotheken van en op onroerende goederen, die ten overstaan van het gemeentebestuur moesten worden gepasseerd. Volgens art. 37 waren zij verplicht een repertorium aan te leggen, dat elke maand met de gepasseerde minuut-akten aan de procureur-generaal (voor Nickerie aan de hoofdambtenaar aldaar) ingezonden en door deze voor 'gezien' getekend moest worden. Akten en repertorium werden aan de gezworen klerken teruggegeven. De akten moesten gedeponeerd worden in een 'minutenkast', welker sleutel de griffier van het Hof onder zich hield. In Nickerie geschiedde dit deponeren op het kantoor van de hoofdambtenaar.
1.3 Het beheer van de akten en registers
Art. 47 bepaalde dat alle akten en registers, toen uitmakend het notarieel archief van de secretarie van de kolonie, zouden overgaan en voortaan zouden staan 'onder het toeverzigt' van de griffier van meergemeld Hof. Het archief van de akten in het district Nickerie zou staan onder de hoofdambtenaar aldaar. Ingevolge art. 48 zou de registratie van de akten, gepasseerd buiten de kolonie, warranden en andere instrumenten, die tot dusver ter secretarie van deze kolonie had plaats gehad, door de gezworen klerken te Paramaribo in de daartoe voorhanden registers, bij voortduring geschieden.
1.4 De beloning van de klerken
De gezworen klerken genoten geen vast inkomen van het land (art. 58), maar emolumenten bij tarief vastgesteld. Een van hun werd door hen, onder goedkeuring van de genoemde griffier, gekozen tot hun boekhouder en kassier (art. 59). Dit laatste was niet toepasselijk op de gezworen klerk van Nickerie, die volgens art. 70 geheel op zich zelf stond. Zij moesten, krachtens art. 73 bij de aanvaarding van hun ambt, de vereiste eden afleggen in handen van de gouverneur-generaal.
2. Het nieuwe reglement van 1869
Toen 1 mei 1869 een nieuwe wetgeving voor Suriname werd ingevoerd, trad gelijktijdig het Reglement op het Notarisambt in die kolonie in werking.
Geschiedenis van het archiefbeheer
Het archief is op 12 april 2010 overgedragen aan de Republiek Suriname. De originelen berusten vanaf die datum bij het Nationaal Archief van Suriname.
De verwerving van het archief
De rechtstitel is (nog) onbekend
Inhoud en structuur van het archief
1.05
Aanwijzingen voor de gebruiker
Openbaarheidsbeperkingen
Volledig openbaar
Materiële beperkingen
Aanvraaginstructie
Van de documenten die in deze archiefinventaris zijn beschreven, kunnen de originelen niet geraadpleegd worden. Deze zijn overgedragen aan het Nationaal Archief van Suriname te Paramaribo, ter opneming en blijvende bewaring in de nationale archiefbewaarplaats van Suriname.
Verwant materiaal
Beschikbaarheid van kopieën
Verwante archieven
Voor een overzicht van de notariële archieven in de periode voorafgaand aan 1828, zie toegangsnr. 1.05.11.14, 'Inventaris van de Notariële Archieven van Suriname 1699-1828 (1836)'. Voor overige archieven betreffende de Nederlandse West-Indische bezittingen, zie toegangsnrs. 1.05.08.01 tm. 1.05.08.03; 1.05.10.01 tm. 1.05.10.10; en de nrs. 1.05.11.01 tm. 1.05.11.19.
Beschrijving van de series en archiefbestanddelen
- Ingekomen brieven bij de gezworen klerken te Paramaribo van verschillende autoriteiten., 1824-1844; 1-2; 2 banden
  In elke band is een inhoudstafel.
  - 1824 dec. 11 - 1836 dec. 16, 1
    Dit inventarisnummer is alleen als kopie te raadplegen.
  - 1837 jan. 18 - 1844 dec. 17, 2
- Register van uitgaande brieven van de gezworen klerken te Paramaribo., 1828-1841; 3-5; 3 delen
  - 1828 okt. 31 - 1832 feb. 18, 3
  - 1832 jan. 7 - 1834 nov. 18, 4
    De brieven van 1832 januari 7-februari 18 (nrs. 1-19) zijn óók in het voorafgaande register afgeschreven.
  - 1834 nov. 19 - 1841 juni 21, 5
- Minuut-notariële akten, gepasseerd voor gezworen klerken., 1829-1845; 6-74; 69 banden
  Elke band met alfabetische naamwijzer.
  - 1829 eerste kwartaal, 6
  - 1829 tweede kwartaal, 7
  - 1829 derde kwartaal, 8
  - 1829 vierde kwartaal, 9
  - 1830 eerste kwartaal, 10
  - 1830 tweede kwartaal, 11
  - 1830 derde kwartaal, 12
  - 1830 vierde kwartaal, 13
  - 1831 eerste kwartaal, 14
  - 1831 tweede kwartaal, 15
  - 1831 derde kwartaal, 16
  - 1831 vierde kwartaal, 17
  - 1832 eerste kwartaal, 18
  - 1832 tweede kwartaal, 19
  - 1832 derde kwartaal, 20
  - 1832 vierde kwartaal, 21
  - 1833 eerste kwartaal, 22
  - 1833 tweede kwartaal, 23
    Niet raadpleegbaar
  - 1833 derde kwartaal, 24
  - 1833 vierde kwartaal, 25
  - 1834 eerste kwartaal, 26
  - 1834 tweede kwartaal, 27
  - 1834 derde kwartaal, 28
  - 1834 vierde kwartaal, 29
  - 1835 eerste kwartaal, 30
  - 1835 tweede kwartaal, 31
  - 1835 derde kwartaal, 32
  - 1835 vierde kwartaal, 33
  - 1836 eerste kwartaal, 34
  - 1836 tweede kwartaal, 35
  - 1836 derde kwartaal, 36
  - 1836 vierde kwartaal, 37
  - 1837 eerste kwartaal, 38
  - 1837 tweede kwartaal, 39
  - 1837 derde kwartaal, 40
  - 1837 vierde kwartaal, 41
  - 1838 eerste kwartaal, 42
  - 1838 tweede kwartaal, 43
  - 1838 derde kwartaal, 44
  - 1838 vierde kwartaal, 45
  - 1839 eerste kwartaal, 46
  - 1839 tweede kwartaal, 47
  - 1839 derde kwartaal, 48
  - 1839 vierde kwartaal, 49
  - 1840 eerste kwartaal, 50
  - 1840 tweede kwartaal, 51
  - 1840 derde kwartaal, 52
  - 1840 vierde kwartaal, 53
  - 1841 eerste kwartaal, 54
  - 1841 tweede kwartaal, 55
  - 1841 derde kwartaal, 56
  - 1841 okt. 1 - nov. 4, 57
  - 1841 nov. 4 - dec. 31, 58
    De alfabetische naamwijzer van deze akten is in de voorafgaande band.
  - 1842 eerste kwartaal, 59
  - 1842 tweede kwartaal, 60
  - 1842 derde kwartaal, 61
  - 1842 vierde kwartaal, 62
  - 1843 eerste kwartaal, 63
  - 1843 tweede kwartaal, 64
  - 1843 derde kwartaal, 65
  - 1843 vierde kwartaal, 66
  - 1844 eerste kwartaal, 67
  - 1844 tweede kwartaal, 68
  - 1844 derde kwartaal, 69
  - 1844 vierde kwartaal, 70
  - 1845 eerste kwartaal, 71
  - 1845 tweede kwartaal, 72
  - 1845 derde kwartaal, 73
  - 1845 vierde kwartaal, 74
- Repertorium van notariële akten gepasseerd voor de gezworen klerk Pieter Vos te Paramaribo., 1826-1839; 75-86; 11 delen
  - 1826 - 1832, 75; 1 band
  - 1833 jan. 8 - 1834 aug. 28, 76
  - 1834 sep. 1 - dec. 31, 77
  - 1835 jan. 6 - apr. 29, 78
  - 1835 mei 2 - nov. 12, 79
  - 1835 nov. 18 - 1836 apr. 23, 80
  - 1836 apr. 26 - dec. 31, 81
  - 1837 jan. 1 - 1838 jan. 29, 82
  - 1837 mei 1 - 1838 jan. 22, 83
  - 1838 jan. 26 - okt. 31, 84
  - 1838 nov. 1 - 1839 juni 14, 85
  - 1839 juni 15 - okt. 11, 86
- Repertorium van notariële akten gepasseerd voor de gezworen klerk Hendrik Jan Raatgever te Paramaribo., 1830-1843; 87-94; 8 delen
  - 1830 jan. 1 - 1833 mei 2, 87
  - 1833 mei 9 - 1835 feb. 25, 88
  - 1835 mrt. 3 - 1836 nov. 16, 89
  - 1836 nov. 18 - 1838 juni 23, 90
  - 1838 juni 25 - 1839 sep. 17, 91
  - 1839 okt. 12 - 1840 aug. 10, 92
  - 1840 aug. 12 - 1841 dec. 24, 93
  - 1841 dec. 27 - 1843 juni 9, 94
- Repertorium van notariële akten gepasseerd voor de gezworen klerk Philip Steinhard te Paramaribo., 1829-1849; 95-105; 11 delen
  - 1829 jan. 6 - 1830 okt. 9, 95
  - 1830 okt. 11 - 1832 apr. 30, 96
  - 1832 mei 2 - 1833 nov. 7, 97
  - 1833 nov. 9 - 1835 feb. 19, 98
  - 1835 feb. 22 - 1836 dec. 7, 99
  - 1836 dec. 8 - 1838 juni 8, 100
  - 1838 juni 8 - 1839 sep. 30, 101
  - 1839 okt. 3 - 1841 jan. 15, 102
  - 1841 jan. 19 - 1842 sep. 30, 103
  - 1842 okt. 1 - 1845 juli 29, 104
  - 1845 aug. 1 - 1849 dec. 29, 105
- Register van testamenten, codicillen en superscripties op besloten testamenten en codicillen., Geregistreerd 1824 nov. 18 - 1839 sep. 10; 106; 1 deel
  Met alfabetische naamwijzer.
- Besloten testamenten en codicillen met akten van superscriptie., 1820-1846; 107
  Hierbij een alfabetische naamlijst van testateurs.
- Register van inventarissen en prisaties., Geregistreerd 1826 apr. 27 - 1841 mei 11; 108
  Met alfabetische naamlijst.
- Register van procuraties, attestaties, contracten, enz., Geregistreerd 1821 - 1846; 109-122; 14 delen
  Elk deel met alfabetische naamwijzer.
  - 1821 sep. 21 - 1829 feb. 12, 109
  - 1826 jan. 16 - 1829 feb., 110
  - 1826 sep. 4 - 1829 juni 26, 111
  - 1825 nov. 26 - 1829 juli 6, 112
  - 1822 dec. 18 - 1829 dec. 11, 113
  - 1829 jan. - 1830 jan. 20, 114
  - 1829 juli - 1830 apr. 27, 115
  - 1829 juli 6 - 1830 mei, 116
    De alfabetische naamwijzer is onvolledig.
  - 1828 aug. 2 - 1833 nov. 27, 117
  - 1834 jan. 7 - 1840 mrt. 27, 118
  - 1840 juni 1 - 1842 sep. 1, 119
  - 1840 mei 18 - 1843 juni 10, 120
  - 1842 okt. 5 - 1844 juli 31, 121
  - 1842 feb. 3 - 1846 juli 15, 122
- Register van procuraties, enz. in vreemde talen., Geregistreerd 1826 - 1860; 123-125; 3 delen
  - 1826 mrt. 1 - 1834 nov. 3, 123
  - 1833 juli 31 - 1843 juni 8, 124
  - 1837 mrt. 7 - 1860 sep. 22, 125
- Register van wisselbrieven, cognossementen, assignaties, enz., Geregistreerd 1839 apr. 16 - 1842 feb. 2; 126; 1 deel
- Register van binnen- en buitenlandse procuraties, attestaties enz., Geregistreerd 1830 - 1841; 127-132; 6 delen
  - 1830 juni 11 - 1832 jan. 12, 127
  - 1830 juni 12 - 1832 jan. 11, 128
  - 1832 juli 31 - 1835 apr. 11, 129
  - 1835 apr. - 1838 nov. 19, 130
  - 1836 juni 14 - 1841 jan. 25, 131
  - 1838 dec. 31 - 1841 sep. 25, 132
- Register van buitenlandse procuraties., Geregistreerd 1832 dec. 13 - 1837 mei 13; 133; 1 deel
- Register van akten betreffende zee-assuranties, enz. geregistreerd door gezworen klerken., 1829-1842; 134-135; 2 delen
  - 1829 aug. 11 - 1832 juni 5 (onvolledig), 134
  - 1830 - 1842 dec. 19, 135
- Register van aangetekende zeeprotesten, verzoeken om extracten uit testamenten, enz., gepasseerd ten kantore van de gezworen klerken te Paramaribo., 1827-1843; 136-137; 2 delen
  - 1827 - 1835, 136
    Hierbij een stuk van een alfabetische naamwijzer.
  - 1829 jan. 9 - 1843 dec. 30, 137
- Register van kopie-akten betreffende de vrijlating van slaven (manumissieacten), verleden voor gezworen klerken., 1831-1846; 138-144; 7 delen
  Elk deel is voorzien van een alfabetische naamwijzer.
  - 1828 mrt. 12 - 1831 feb. 4, 138
  - 1831 feb. 15 - 1832 dec. 30, 139
  - 1833 jan. 7 - 1835 mrt. 23, 140
  - 1835 mrt. 25 - 1836 okt. 9, 141
  - 1836 okt. 18 - 1839 juni 29, 142
  - 1839 juli 9 - 1842 nov. 29, 143
  - 1842 dec. 9 - 1846 sep. 30, 144
- Register van buitenlandse akten geregistreerd door de gezworen klerk P. Vos te Paramaribo, fragment., 1829 juli 8 - aug. 6; 145; 1 stuk
  De bladzijden zijn genummerd: 1-18.
- Register van emolumenten-, zegel- en getuigengelden, opgemaakt door de gezworen klerken., 1829-1854; 146-149; 4 delen
  - 1829 jan. - 1833 dec., 146
  - 1834 jan. - 1838 dec., 147
  - 1839 jan. - 1843 dec., 148
  - 1844 jan. - 1854 dec., 149
- Venduleggers, opgemaakt door gezworen klerken., 1829-1843; 150-169; 20 delen
  - 1829 deel 1, 150
  - 1829 deel 2, 151
  - 1830 deel 1, 152
  - 1830 deel 2, 153
  - 1831, 154
  - 1832 deel 1, 155
  - 1832 deel 2, 156
  - 1833, 157
  - 1834 deel 1, 158
  - 1834 deel 2, 159
  - 1835, 160
  - 1836, 161
  - 1837, 162
  - 1838, 163
  - 1839, 164
  - 1840, 165
  - 1841, 166
  - 1842, 167
  - 1843 deel 1, 168
  - 1843 deel 2, 169
- Stukken betreffende nalatenschappen., 1821-1843; 170; 1 pak
  Met naamwijzer.
- Stukken betreffende het district Nickerie., 1825-1844; 171-175; 2 pakken
  - Minuut-akten gepasseerd voor de gezworen klerk Hermannus Johannes Braam in het district Nickerie. 1829 jan. 12 - 1832 dec. 8, 171; 1 pak
  - Minuut-akten gepasseerd voor de gezworen klerken Hermannus Johannes Braam en Edward Iemoth in het district Nickerie. 1831 juni 24 - 1836 juli 4, 172; 1 pak
  - Minuut-akten gepasseerd voor de landschrijver Jacques François Gordon in het district Nickerie. 1836 sep. 24 - 1839 dec. 30, 173; 1 band
    De akte van 1836 augustus 24 (repert. nr. 1) ontbreekt.
    Met repertorium.
  - Minuut-akten gepasseerd voor de landschrijver Jacques François Gordon in het district Nickerie. 1840 feb. 24 - 1844 sep. 28, 174; 1 band
  - Register van procuraties, certificaten, wisselbrieven, enz., geregistreerd in het district Nickerie. 1825 apr. 2 - 1838 mei 29, 175; 1 deel